臺灣彰化地方法院民事裁定
111年度司繼字第366號
聲  請  人  財政部國有財產署中區分署

法定代理人  趙子賢  
代  理  人  李曉玫  
複  代理人  李鴻良  
上列聲請人聲請酌定遺產管理人報酬事件，本院裁定如下：
    主  文
聲請人擔任被繼承人尤能江（民國前00年0月00日出生，生前籍
設台中縣○○鎮○○里○○○○巷00號，民國37年11月26日死亡）遺產管
理人之報酬及代墊費用酌定為新臺幣參萬陸仟柒佰肆拾貳元。
程序費用新臺幣壹仟元由被繼承人之遺產負擔。
    理  由
一、按遺產管理人得請求報酬，其數額由法院按其與被繼承人之
    關係、管理事務之繁簡及其他情形，就遺產酌定之，必要時
    ，得命聲請人先為墊付，民法第1183條定有明文。又依財政
    部頒佈之代管無人承認繼承遺產作業要點第13點第4款規定
    ，管理報酬之請求基準，為遺產現值百分之一點五，必要時
    聲請法院酌定。但歸屬國庫之遺產無現金可支付者，得免請
    求。
二、聲請意旨略以：聲請人前經本院102年度司繼字第744號民事
    裁定選任為被繼承人尤能江之遺產管理人，迄今執行職務有
    ：依職權聲請對債權人及受遺贈人為公示催告並將資料登報
    、搜索被繼承人遺產、處理被繼承人相關訴訟事宜，又被繼
    承人所遺財產為彰化縣○○鎮○○段0000地號、彰化縣○○鎮○○段
    00○000○000地號等四筆土地，因其中3074地號土地業經繼承
    人依共有物分割判決辦理繼承登記，為收取遺產管理報酬及
    代墊費用，爰依民法第1183條及財政部訂頒「代管無人承認
    繼承遺產作業要點」第13點第4款規定，聲請酌定遺產管理
    人報酬及代墊費用等語。
三、經查：
㈠、聲請人主張之事實，業據提出本院102年度司繼字第744號民
    事裁定暨確定證明書、彰化縣鹿港地政事務所函、彰化縣地
    方稅務局函、土地登記謄本、土地登記申請書、繼承系統表
    、本院106年度訴字第472號民事判決暨確定證明書、土地建
    物查詢資料、本院103年度司家催字第43號民事裁定及確定
    證明書、本院自行收納款項收據、登報收據、登報公告（以
    上均為影本）為證，並經本院依職權調閱本院102年度司繼
    字第744號、103年度司家催字第43號民事卷宗核閱無誤，堪
    信屬實，聲請人聲請本院酌定其遺產管理報酬及代墊費用，
    自屬有據。　　
㈡、審酌聲請人已提出遺產資料、聲請公示催告、登報等管理遺
    產行為，並參考財政部頒佈之代管無人承認繼承遺產作業要
    點第13點第4款規定，認聲請人請求酌定管理報酬為新臺幣
    （下同）35,642元並無不當；另聲請人主張於遺產管理期間
    支出公示催告聲請費、登報費元及本件聲請費元等代墊費用
    共計3,100元，其中就聲請人主張代墊之聲請公示催告程序
    費用1,000元，因本院103年度司家催字第43號民事裁定已載
    明程序費用由被繼承人之遺產負擔並已確定其數額，另本件
    聲請費用1,000元亦於本件裁定主文中載明由被繼承人之遺
    產負擔，即毋庸重複納入計算，故扣除後所代墊之遺產管理
    費用應為1,100元，爰依上開規定，裁定如主文所示。
四、依家事事件法第181條第11項，爰裁定如主文。
五、如對本裁定抗告，須於裁定送達後10日之不變期間內，向本
    院提出抗告狀，並繳納抗告費新臺幣1,000元。
中華民國111年11月2日
                  家事法庭     司法事務官  楊順堯